【裁判字號】    90,易,255
【裁判日期】    900418
【裁判案由】    竊盜
【裁判全文】
臺灣桃園地方法院刑事判決                            九十年度易字第二五五號
    公  訴  人  臺灣桃園地方法院檢察署檢察官
    被      告  乙○○
右列被告因竊盜案件，經檢察官提起公訴（八十九年度偵字第一三九二一號），本院
判決如左：
    主  文
乙○○攜帶兇器竊盜，處有期徒刑柒月。
    事  實
一、乙○○前曾有妨害兵役等前科，又於民國七十八年間因違反槍砲彈藥刀械管制條
    例等案件經台灣高等法院判處有期徒刑九年，經最高法院於八十年二月二十二日
    判決上訴駁回確定，嗣經裁定減為有期徒刑八年確定，刑期起算日八十一月二十
    一日，指揮書執畢日期八十七年七月八日，於八十三年二月五日交付保護管束，
    指揮書執畢日期八十六年二月六日。復經撤銷上開假釋，執行殘刑有期徒刑三年
    一日，刑期起算日八十九年二月十三日，指揮書執畢日期九十二年二月十三日；
    又於八十五年間因偽造貨幣案件經台灣高等法院台中分院判處有期徒刑一年八月
    確定，刑期起算日九十二年二月十四日，指揮書執畢日期九十三年七月二十日（
    不構成累犯）；基於意圖為自己不法所有之犯意，於八十七年一月十八日凌晨一
    時許，持客觀上足對人之生命、身體構成威脅，具有危險性之不明利器一支（足
    以破壞小客車之柺杖鎖），撬開車門，毀壞丙○○所有而停放於台北縣三重市○○路○段三十巷十六號前，車號ＨＣ－五一一五號之柺杖鎖，而竊取之，得手後
    留供己用，並於八十八年二月下旬，乙○○將上開汽車駛往嘉義縣民雄鄉○○路
    一五二巷二號，交由知情之甲○○駛用（所犯贓物罪部分業經台灣嘉義地方法院
    八十八年度易字第一一三八號判處有期徒刑三月確定），嗣於八十八年九月三日
    十六時許，為警在嘉義縣民雄鄉○○路○段四一五號前查獲甲○○，經其供述，
    始循線偵悉上情。
二、案經嘉義縣警察局移送臺灣嘉義地方法院檢察署呈請台灣高等法院檢察署檢察長
    令轉台灣桃園地方法院檢察署檢察官偵查起訴。
    理  由
一、訊據被告乙○○矢口否認有何右揭犯行，辯稱：伊並未竊取車號ＨＣ－五一一五
    號小客車，其交給甲○○是車號ＭＷ－四四二０號之小客車，不知到甲○○為何
    要講車號ＨＣ－五一一五號小客車，係其所交付云云。惟查：（一）右揭事實，
    業據告訴人丙○○指訴綦詳，而被告竊取車號ＨＣ－五一一五號小客車，將之交
    付予證人甲○○，亦據證人即自被告處收受車號ＨＣ－五一一五號小客車之甲○○於另案證稱：於八十八年二月底時乙○○開一台未懸掛車牌小客車，到我位於
    嘉義現民雄鄉○○路五十二巷二號住處，當時伊之母親舉行公祭，乙○○來上香
    後，接到一通電話後，說臨時有急事要北上，要將該小客車寄放在伊住處三、五
    天，但後來乙○○都沒有來把車開回去，有其他證人目擊此事等語相符（嘉義縣
    警察局嘉縣警刑肅字第一五九二一號卷八十九年九月三日警訊筆錄、台灣嘉義地
    方法院檢察署八十八年偵字第六０七０號卷第十頁反面至第十一頁、台灣嘉義地
    方法院八十八年易字第一一三八號卷第十二頁反面），核與另一目擊證人即乙○○之姪子徐世宗證稱：甲○○媽媽過世時，伊去上香，碰到叔叔（乙○○），有
    人打手機給他因為車子沒有車牌，所以叔叔（乙○○）不敢開車上台北，甲○○
    與叔叔（乙○○）小時候住附近之朋友，所以叔叔將車子寄放在甲○○處，叔叔
    （乙○○）當天有說有拿紅單子（交通違規舉發單）給甲○○，說如果被警察攔
    下時，可拿出紅單，後來甲○○來問我叔叔去處，要還車給（叔叔）等語相符，
    並據另一目擊證人黃志堅證述在卷（見台灣嘉義地方法院八十八年易字第一一三
    八號卷第二十五頁至第二十七頁筆錄），而該被告所寄放之無懸掛車牌之小客車
    ，係告訴人丙○○於右揭時地，所失竊車號ＨＣ－五一一五號小客車，亦據台灣
    嘉義地方法院檢察署檢察官指揮嘉義縣警察局員警查證屬實，並有交通部公路局
    台北區監理所八十九年十二月二十二日八九北監一字第八九三三四０六號函及其
    附件（汽車心領牌照及異動登記書）、告訴人丙○○所出具之贓物領據及車輛竊
    、車牌失竊資料查詢表、暨台北縣警察局車輛協尋證明單各乙紙在卷足按，且
    參予證人甲○○係被告幼年時之鄰居友人、證人徐世宗是被告之姪子與被告並無
    仇隙，當無構詞誣陷被告之必要，故證人上開證詞應勘採信。足見上開車號ＨＣ
    －五一一五號小客車係被告所竊取無誤。（二）又被告先則辯稱：其係在八十七
    年七月間透過家人在國道中山高速公路苗栗交流道附近，交車號ＭＷ－四四二０
    號小客車給甲○○，而八十八年二月間其係在監服刑中，並未交小客車給甲○○
    云云（見台灣新竹地方法院檢察署八十九年偵字第三九六七號卷第十三頁反面）
    ，復於檢察官查閱被告執行資料後，詢問被告：八十八年二月你並未在監服刑，
    有何意見？被告又改稱：八十八年二月間，其未在監服刑，係其入監服刑後，叫
    甲○○去牽車的（見同上偵卷第二十頁反面），顯見被告對於其係時、何處及由
    何人通知甲○○，交付其所有之車號ＭＷ－四四二０號小客車等情，其辯稱即有
    前後不一之瑕疵；復參以，被告於檢察官詢問其對於證人徐世宗之證詞有何意見
    時，其供稱：伊有將車子之證件，在甲○○家中，全部交給甲○○，但與交車不
    同一天，因為當時伊在監獄服刑，所以在出監後才將車子資料交給甲○○云云（
    見同上偵卷第二十五頁反面），又於檢察官訊問被告何時將車號ＭＷ－四四二０
    號小客車交給甲○○？被告答稱：八十七年七月十九日交車子給甲○○，車籍資
    料也一併交給甲○○云云（見台灣桃園地方法院檢察署八十九年偵字第一三九二
    一號卷第十七頁反面），足見被告對於何時將小客車資料交予甲○○及是否與小
    客車一併交予甲○○，被告之辯稱即有前後不一之瑕疵，且與事實不符，委無足
    採。（三）又查車號ＭＷ－四四二０號小客車於八十七年一月二時日過戶於被告
    乙○○名下，有交通部公路局嘉義區監理所九十年一月四日（九十）嘉監一字第
    九０００一五八號函、交通部公路局嘉義區監理所雲林監理站九十年一月五日（
    九十）嘉監雲字第九０００一二二號函、交通部公路局台中區監理所彰化監理站
    九十年一月四日（九十）中監彰字第九０００二六七號函及車籍異動資料，存卷
    足參，足見車號ＭＷ－四四二０號小客車被告所有無誤；復查被告所有之車號Ｍ
    Ｗ－四四二０號小客車，分別係於八十七年十一月十一日在國道中山高述公路南
    向一七五公里處、及於八十七年十二月四日在國道中山高述公路南向三０六公里
    處，因違規而遭警查獲時代保管號牌各一面，有交通部公路局台中區監理所八十
    九年八月十八日（八九）中監五字第八九二五九二二號函及上開交通違規舉發單
    附卷足佐，足徵被告所有之上開小客車於八十七年十二月四日後已無懸掛號排無
    訛，是被告乙○○顯係因其所有上開小客車違規遭警舉發查扣號牌後，因恐遭警
    取締，始於右揭時地，竊取與其所有之上開小客車外觀雷同之車號ＨＣ－五一一
    五號小客車使用，嗣並拔除該小客車之號牌並將之寄放於證人甲○○堪可認定。
    （四）又被告雖聲請傳喚查獲甲○○之員警及證人甲○○、徐世宗與其對質，然
    查右揭事實已臻明確，且證人甲○○、徐世宗亦已於台灣嘉義地方法院八十八年
    易字第一一三八號被告甲○○案件證述明確，並經本院調閱上開卷證，查閱屬實
    及提示並告以要旨與被告，是本院認無再行傳喚證人與被告對質之必要，併此敘
    明。縱上所述，被告所辯顯係事後卸責之詞，委無足採。本案事證明確，被告犯
    行堪予認定。
二、查刑法第三百二十一條第一項第三款之攜帶兇器竊盜罪，所謂兇器之種類並無限
    制，凡客觀上足對人之生命、身體、安全構成威脅，具有危險性之兇器均屬之，
    且只須行竊時攜帶此種具有危險性之兇器為已足，並不以攜帶之初有行兇之意圖
    為必要；被告既攜帶足以破壞小客車柺杖鎖之不明利器竊盜，則該不明利器，顯
    為足以殺傷人之生命、身體之器械，係具有危險性之兇器。核被告所為，係犯刑
    法第三百二十一條第一項第三款之攜帶凶器竊盜罪。又告訴人所有之車號ＨＣ－
    五一一五號小客車於失竊時，當時車號ＨＣ－五一一五號小客車又鎖柺杖鎖，而
    柺杖鎖已被破壞等情，業據告訴人丙○○陳述在卷，則被告攜帶凶器竊盜，所為
    顯係刑法第三百二十一條第一項第三款之攜帶兇器竊盜罪，公訴人認被告所為係
    犯同法第三百二十條第一項之普通竊盜罪，容有誤會，起訴法條應予變更。爰審
    酌被告犯罪動機、目的、手段、所生危害、犯罪所得、犯後態度等一切情狀，量
    處如主文所示之刑，以資懲儆。
三、未扣案之不明利器一支，雖係供被告犯罪所用之物，然並無法證明係被告所有，
    爰不併予宣告沒收，附此敘明。
據上論斷，應依刑事訴訟法第二百九十九條第一項前段、第三百條，刑法第三百二十
一條第一項第三款，判決如主文。
本案經檢察官黃文明到庭執行職務。
中    華    民    國          九十    年      四       月       十八    日
                                      臺灣桃園地方法院刑事第四庭
                                          法  官  邱滋杉
右正本證明與原本無異。
如不服本判決，應於判決送達後十日內向本院提出上訴狀( 應附繕本 )，上訴於
臺灣高等法院。
                                           書記官   周巧屏
中    華    民    國         九十     年      四       月     二十五   日
附錄本案論罪科刑法條全文：
刑法第三百二十一條
犯竊盜罪而有左列情形之一者，處六月以上五年以下有期徒刑：
一、於夜間侵入住宅或有人居住之建築物、船艦或隱匿其內而犯之者。
二、毀越門扇、牆垣或其他安全設備而犯之者。
三、攜帶兇器而犯之者。
四、結夥三人以上而犯之者。
五、乘火災、水災或其他災害之際而犯之者。
六、在車站或埠頭而犯之者。
前項之未遂犯罰之。


司法院資訊處製作；財團法人民間司法改革基金會備份。
